【裁判字號】    90,簡上,3
【裁判日期】    900228
【裁判案由】    賭博
【裁判全文】
臺灣屏東地方法院刑事判決                  九十年度簡上字第三號
    上  訴  人
    即  被  告  甲○○
右上訴人因被告賭博案件，不服本院潮州簡易庭八十九年度潮簡字第五四七號中華民
國八十九年十月三十日刑事簡易判決（起訴案號：八十九年度偵字第四九七七號，併
辦案號：八十九年度偵字第六一六三號）提起上訴，本院判決如左：
    主  文
原判決撤銷。
甲○○連續意圖營利，聚眾賭博，處有期徒刑陸月，如易科罰金，以佰元折算壹日
。
扣案之六合彩簽單拾陸紙、帳單參紙、帳冊貳本、簽單簿貳本及速見表壹張均沒收。
    事  實
一、甲○○意圖營利，基於概括犯意，自民國八十九年二月份起，在屏東縣萬巒鄉○
    ○村○○路市埸麵攤內之公眾得出入之場所，經營六合彩賭博，供不特定人於每
    週二、四簽賭下注，並核對當晚香港政府所開出之六合彩號碼，若簽中者，視簽
    者係二星、三星或特尾而有不同之賠付金額，反之則歸組頭甲○○所，有以此方
    式連續經營多次，於同年八月二十九日為警在上址查獲，扣得六合彩簽單十二張
    、帳單三張、帳冊一本及速見表一張。又自同年九月間起，在屏東縣萬巒鄉○○
    村○○路四十六號，經營六合彩賭博，方式有港式二星、三星，連續供予不特定
    人賭博財物，嗣於同年十月二十六日二十二時三十分許，在上址為警查獲簽單簿
    二本，簽單紙四張及帳冊一本。
二、案經屏東縣警察局內埔分局移送台灣屏東地方法院檢察署檢察官偵查聲請簡易判
    決及移送併辦。
    理  由
一、被告甲○○對於本案部分供認不諱，並有六合彩簽單十二張、帳單三張、帳冊一
    本及速見表一張扣案可稽。被告對於併案部分於警訊時亦坦承不諱，且有簽單簿
    二本、簽單紙四張及帳冊一本扣案可証。被告於本院審理時對併案部分加以否認
    ，顯係事後卸責之詞，不足採信。被告犯行足以認定。
二、核被告所為，係犯刑法第二百六十八條意圖營利、供給賭博場所罪、意圖營利聚
    眾賭博罪，及第二百六十六條第一項普通賭博罪。被告先後多次犯行，罪名同一
    ，時間緊接，顯係基於概括犯意反覆為之，應依連續犯規定論以一罪。被告所犯
    三罪，係一行為觸犯數罪名，應依想像競合犯規定，從一重之意圖營利、聚眾賭
    博罪處斷。檢察官起訴範圍雖不包括併案部分，但因該部分與本案部分有連續犯
    關係，為裁判上一罪，故本院自得併予審理。
三、原審論罪科刑，固非無見。但原審對於併案部分未及審判，自有未洽。檢察官上
    訴意旨，執此指摘原判決不當，為有理由，應予撤銷改判。審酌被告經營六合彩
    賭博被移送法辦後，仍不知悔改，再犯同罪，惡性不輕等一切犯罪情狀，量處如
    主文所示之刑，並諭知如易科罰金之折算標準。扣案之物併予宣告沒收。
據上論斷，應依刑事訴訟法第四百五十五條之一第三項、第三百六十九條第一項前段
、第三百六十四條、第二百九十九條第一項前段、刑法第二條第一項前段、第五十六
條、第二百六十六條第一項前段、第二百六十八條、第五十五條、第三十八條第一項
第二款、第四十一條第一項前段、罰金罰鍰提高標準條例第一條前段、第二條判決如
主文。
本案經檢察官王光傑到庭執行職務。
中      華      民      國      九十      年    二     月     二十八    日
                                    臺灣屏東地方法院刑事第四庭
                                        審判長法  官  林  正  雄
                                              法  官  蔡  虔  霖
                                              法  官  莊  鎮  遠
右正本證明與原本無異。
不得上訴。
                                              書記官  張  同  興
中      華      民      國     九十     年      三      月      五      日
附錄法條
刑法第二百六十六條第一項：
在公共場所或公眾得出入之場所賭博財物者，處一千元以下罰金。但以供人暫時娛樂
之物為賭者，不在此限。
刑法第二百六十八條：
意圖營利，供給賭博場所或聚眾賭博者，處三年以下有期徒刑，得併科三千元以下罰
金。


司法院資訊處製作；財團法人民間司法改革基金會備份。
